臺灣基隆地方法院民事判決　　　　　　　　　　　　　　九十一年度簡上字第二號
　　上　訴　人　丙○○
　　法定代理人　乙○○
　　訴訟代理人　甲○○
右當事人間請求給付電信費事件，上訴人對於中華民國九十年十一月十四日本院基隆
簡易庭九十年度基簡字第五○六號第一審判決提起上訴，本院第二審合議庭判決如左
：
    主　　文
上訴駁回。
第二審訴訟費用由上訴人負擔。
    事　　實
甲、上訴人方面：
  一、聲明：
    （一）原判決廢棄。
    （二）駁回被上訴人在第一審之訴。
  二、陳述：
    （一）上訴人自民國八十六年起就未住在樹林而遷居基隆市，雖未向電信局辦理
          停話手續，但電話沒有使用，基於使用者付費原則，不應再繳納電話費。
    （二）之前該00000000號電話係上訴人之母親在使用，但電話費每個月
          不過新台幣（下同）數百元，不知係何人在使用，電話費用如此高。如果
          使用電話者不繳費，被上訴人應該馬上通知，被上訴人一次寄送八月至十
          二月之電話費帳單，與作業規定不符。
乙、被上訴人方面：
  一、聲明：駁回上訴。
  二、陳述：除原判決所記載相同者予以援用外，補稱：上訴人係八十九年八月起至
      十二月止之電話費未繳，之前都有繳清，上訴人申請之電話由何人使用，被上
      訴人並不清楚，如上訴人不要繼續使用該電話，應該辦理停話手續。
  三、證據：除援用第一審所提證據外，補提申請電話裝機注意事項通知書、用戶印
      鑑卡、國內國際報話費清單、裝機申請書、電信局新裝市話用戶服務卡、基隆
      市內電話異動申請書、切結書等為證。
    理　　由
一、被上訴人起訴主張上訴人租用被上訴人之00000000號電話，自民國八十
    九年八月起至十二月止，共積欠電話費二十一萬九千零四十二元未付，因依電話
    租用契約，請求上訴人給付積欠之電話費等語。上訴人在原審經合法通知無正當
    理由未到庭，亦未提出書狀為任何聲明或陳述。其在本院則以其自八十六年起就
    未住在樹林而遷居基隆市，雖未向電信局辦理停話手續，但電話沒有使用，基於
    使用者付費原則，不應再繳納電話費。且之前該電話係其母簡邱碧蓮在使用，但
    電話費每個月不過數百元，不知係何人在使用，電話費用如此高。又如使用電話
    者不繳費，被上訴人應該馬上通知，被上訴人一次寄送八月至十二月之電話費帳
    單，與作業規定不符等語，資為抗辯。
二、被上訴人主張之事實，業據其提出電信費收據、申請電話裝機注意事項通知書、
    用戶印鑑卡、國內國際報話費清單、裝機申請書、電信局新裝市話用戶服務卡、
    基隆市內電話異動申請書、切結書等為證，且為上訴人所不爭執，被上訴人之主
    張自堪信為真實。上訴人初雖抗辯稱其自八十六年起就未住在樹林而遷居基隆市
    ，雖未向電信局辦理停話手續，但電話沒有使用云云。然上訴人嗣後自承其母簡
    邱碧蓮一直居住於台北縣樹林市○○街○段二十巷七弄五號三樓，目前仍住在該
    址，亦即裝設電話之地點，且該00000000號電話之電話費用，迄八十九
    年七月止，均按期繳費，此為兩造所不爭執，足證上訴人所申請租用之該電話，
    均在使用當中，上訴人亦承認並未辦理停話手續，而上開電話積欠電話費二十一
    萬九千零四十二元，復有電信費收據在卷可證，是上訴人前開電話未再使用之抗
    辯，顯非真實。又前述電話使用次數及費用，有被上訴人提出之國內國際報話費
    清單及用戶通話詳細帳附卷足憑，上訴人空言不知何人使用，卻未能舉證加以證
    明，其就此部分之抗辯，亦非可採。另查電話設備之出租人就電話費用之催收，
    苟未逾法律所定時效期間，其請求權何時行使，自得由出租人自由決定，上訴人
    抗辯稱被上訴人應按月通知繳費云云，於法亦無依據。
三、按租用人承租電話設備使用，即應依約繳納電話費用，本件上訴人積欠電話費用
    未繳，從而被上訴人依據電話租用契約，請求上訴人給付積欠之電話費二十一萬
    九千零四十二元及自支付命令送達翌日即九十年九月二十六日起至清償日止，按
    年息百分之五計算之利息，原審為被上訴人勝訴之判決，於法並無不合。上訴意
    旨指摘原判決不當，求予廢棄改判，為無理由，其上訴應予駁回。
四、據上論結，本件上訴為無理由，依民事訴訟法第四百三十六條之一第三項、第四
    百四十九條第一項、第七十八條，判決如主文。
中　　　華　　　民　　　國　　九十一　　年　　　四　　　月　　  八  　　日
~B臺灣基隆地方法院民事庭
~B　　審判長法官　李木貴
~B　　　　　法官　王美婷
~B　　　　　法官  陳培仁
右為正本係照原本作成。
本件不得上訴。
中　　　華　　　民　　　國　　九十一　　年　　　四　　　月　　  十一　　日
~B　　法院書記官　陳錦進
